# 原材料报废如何进行会计处理

提问人：碎叶 xy 时间：2019-01-10 20:16:28
陈版及各位老师，企业有一批材料，本来是用于生产某种产品的，但是这个产品没人买了或者市场上卖不出去，所以就不生产了，企业直接报废掉这批材料，没有取得任何收入，账务处理是记入管理费用还是营业外支出或者是其他什么科目？请老师指导！@chenyiwei

回答人：chenyiwei
一般理解应计入管理费用，不属于自然灾害和意外事件导致的报废，而是与企业管理层的决策相关。